【裁判字號】    90,上訴,2657
【裁判日期】    900830
【裁判案由】    毒品危害防制條例
【裁判全文】
台灣高等法院刑事判決                            九十年度上訴字第二六五七號
    上  訴  人  臺灣基隆地方法院檢察署檢察官
    被      告  甲○○
右上訴人因被告違反毒品危害防制條例案件，不服臺灣基隆地方法院八十九年度訴字
第七二０號中華民國九十年三月十五日第一審判決（起訴案號：臺灣基隆地方法院檢
察署八十九年度偵字第四一四０號），提起上訴，本院判決如左：
    主  文
原判決撤銷。
甲○○連續施用第一級毒品，處有期徒刑柒月。
扣案之海洛因殘渣袋壹個沒收，其中海洛因殘渣並銷毀之。
    事  實
一、甲○○前有違反麻醉藥品管理條例前科（非累犯），且曾因施用第二級毒品案件
    ，經臺灣基隆地方法院八十八年毒聲字第七二九號及八十九年度毒聲字第五七三
    號裁定送勒戒處所觀察勒戒，認無繼續施用毒品之傾向，而經臺灣基隆地方法院
    檢察署檢察官於八十八年五月十七日，以八十八年度偵字第二三四七號，及於八
    十九年六月二十日，以八十九年度毒偵緝字第二二七號為不起訴處分確定，仍不
    知悔改，復基於施用第一級毒品海洛因之概括犯意，先於八十九年九月十八日十
    四時之前四十八小時內，在不詳處所，施用第一級毒品海洛因，於八十九年九月
    十八日十三時許，在基隆市○○路七十三之四號五樓為警查獲。又於九十年二月
    二十二日十九時許，在基隆市○○街十七之三號四樓，將第一級毒品海洛因放於
    香菸中施用，為警搜索查獲，並扣得海洛因殘渣袋壹個。
二、案經基隆市警察局第一分局、基隆市警察局第四分局分別報請臺灣基隆地方法院
    檢察署檢察官偵察起訴及移送併案審理。
    理  由
一、右揭事實，業據被告甲○○供承不諱，並有海洛因殘渣袋壹個扣案可稽，其於第
    一次八十九年九月十八日經警查獲時採尿送驗結果呈嗎啡陽性反應，有基隆市衛
    生局基衛六字第一０六０五號檢驗成績書一紙附卷可證，其於第二次九十年二月
    二十二日經警查獲時採尿送驗結果成嗎啡陽性反應、安非他命陽性反應（安非他
    命部分非起訴效力所及，無法併予審理），亦有基隆市衛生局基衛六字第０二五
    四一號檢驗成績書附卷為證。按海洛因於人體內會代謝成嗎啡，因此涉嫌海洛因
    之吸食者，於醫學上係檢驗其尿液中之嗎啡反應；另注射或服用嗎啡後經過四十
    八小時後，依通常檢驗方法，已難在尿液中驗有嗎啡陽性反應，亦有行政院衛生
    署藥物食品檢驗局函影本一份在卷可憑，足見被告於前後二次採尿之前四十八小
    時內應有施用海洛因之行為，再者被告前曾二度因施用第二級毒品經臺灣基隆地
    方法院裁定送勒戒處所觀察、勒戒後，因無繼續施用毒品之傾向，經臺灣基隆地
    方法院檢察署檢察官先後為不起訴處分確定，有不起訴處分書二份及臺灣基隆地
    方法院檢察署刑案資料查註紀錄表在卷可按，是被告於強制戒治期滿後連續施用
    第一級毒品，犯行明確，應依法論科。
二、核被告所為，係犯毒品危害防制條例第十條第一項施用第一級毒品罪。公訴意旨
    雖未論及被告第二次吸食毒品之事實，然該部分與起訴部分具有連續犯之關係，
    為裁判上一罪，自為起訴效力所及，本院自應併予審理。另被告持有海洛因毒品
    之低度行為，應為施用毒品之高度行為所吸收，不另論以持有毒品罪。又被告先
    後二次施用第一級毒品海洛因之行為，時間緊接，構成要件相同，顯係基於概括
    犯意反覆為之，應依連續犯論以一罪，並加重其刑。
三、原審予被告論罪科刑，固非無見，惟查：被告於九十年二月二十二日十九時許回
    溯四十八小時內某不詳時間止，尚有施用第一級毒品海洛因之犯行，已如前述，
    原判決對此部分未及審酌，尚有未洽。檢察官上訴意旨執此指摘原判決不當為有
    理由，自應由本院將原判決撤銷改判。爰審酌被告有二次施用毒品之前科，仍無
    悔改，本應從重量刑，惟姑念被告於本院審理時坦承不諱、態度良好並已表決心
    戒除毒癮等一切情狀，量處如主文第二項所示之刑。扣案之海洛因殘渣袋壹個，
    係被告所有，為供包裝第一級毒品海洛因所用，係屬供犯罪所用之物，業據被告
    供明在卷，應依刑法第三十八條第一項第二款之規定宣告沒收，另殘渣袋內之海
    洛因為遭查獲之毒品，應依毒品危害防制條例第十八條第一項前段之規定併予宣
    告沒收銷毀之。
據上論斷，應依刑事訴訟法第三百六十九條第一項前段、第三百六十四條、第二百九
十九條第一項前段，毒品危害防制條例第十條第一項、第十八條第一項前段，刑法第
十一條前段、第五十六條、第三十八條第一項第二款，判決如主文。
本案經檢察官劉斐玲到庭執行職務。
中      華      民      國      九十      年      八      月    三十    日
                      臺灣高等法院刑事第十五庭
                                  審判長法  官  房  阿  生
                                        法  官  魏  新  國
                                        法  官  鄧  振  球
右正本證明與原本無異。
如不服本判決應於收受送達後十日內向本院提出上訴書狀，其未敘述上訴之理由者並
得於提起上訴後十日內向本院補提理由書（均須按他造當事人之人數附繕本）。
                                        書記官  李  麗  花
中    華    民    國      九十    年       八       月      三十一      日
附錄：本案論罪科刑法條全文
毒品危害防治條例第十條第一項：
施用第一級毒品者，處六月以上五年以下有期徒刑 。


司法院資訊處製作；財團法人民間司法改革基金會備份。
